臺灣臺中地方法院刑事判決
110年度易字第2351號
公  訴  人  臺灣臺中地方檢察署檢察官
被      告  林文發



上列被告因竊盜案件，經檢察官提起公訴（110 年度偵字第3248
3號），本院依簡式審判程序審理，判決如下：
    主      文
林文發犯刑法第三百二十一條第一項第二款、第三款之竊盜罪，
處有期徒刑陸月，如易科罰金，以新臺幣壹仟元折算壹日。扣案
之油壓剪壹支沒收。
    事實及理由
一、被告林文發所犯之罪，屬刑事訴訟法第273 條之1 第1 項所
    定死刑、無期徒刑、最輕本刑為3 年以上有期徒刑以外之罪
    ，亦非高等法院管轄之第一審案件，而被告於準備程序進行
    中就被訴事實為有罪之陳述，且經本院告知被告簡式審判程
    序之旨並聽取檢察官、被告之意見後，依前揭規定裁定進行
    簡式審判程序；是本案之證據調查，依同法第273 條之2 規
    定，不受同法第159 條第1 項、第161 條之2 、第161 條之
    3 、第163 條之1 及第164 條至第170 條規定之限制，合先
    敘明。
二、本案之犯罪事實及證據，除證據補充「被告林文發於本院準
    備程序及審理中之自白」外，餘均引用檢察官起訴書之記載
    （如附件）。
三、論罪科刑：
    核被告所為，係犯刑法第321條第1項第2款、第3款之竊盜罪
    。爰審酌被告不思以合法手段取得所需，恣意為本案竊盜犯
    行，實有不該，並斟酌其犯後雖坦承犯罪，且所竊之物並已
    發還告訴人吳春鳳，但未能賠償告訴人所受之損害之犯後態
    度，參以被告於本院審理時自述高職畢業、務農、家中經濟
    不佳之生活狀況等一切情狀，量處如主文所示之刑，並諭知
    易科罰金之折算標準。
四、沒收：
㈠、扣案之油壓剪1支，係被告所有，供其為本案竊行所用之物，
    業據被告於本院審理時自承在卷（見本院卷第46頁），應依
    刑法第38條第2 項前段之規定宣告沒收。
㈡、至被告本案所竊得之鐵條1370公斤，業已發還告訴人領回，
    有贓物認領保管單附卷可參（見偵卷第55頁），依刑法第38
    條之1第5項規定，爰不予宣告沒收。另車牌號碼000-0000號
    自小貨車雖係供被告本案竊行所用之物，然該車並非被告所
    有，有車輛詳細資料報表在卷可查（見偵卷第77頁），故不
    予宣告沒收。
據上論斷，應依刑事訴訟法第273 條之1 第1 項、第299 條第1
項前段、第310 條之2 、第454 條第2 項，刑法第321條第1項第
2款、第3款、第41條第1項、第38條第2項前段，刑法施行法第1
條之1第1項，判決如主文。
本案經檢察官許景森提起公訴，檢察官羅秀蓮到庭執行職務。
中    華    民    國   111    年    1     月   21    日
                  刑事第三庭  法  官  簡志宇
以上正本證明與原本無異。
如不服本判決應於收受判決後20日內向本院提出上訴書狀，並應
敘述具體理由；其未敘述上訴理由者，應於上訴期間屆滿後20日
內向本院補提理由書（均須按他造當事人之人數附繕本）「切勿
逕送上級法院」。
告訴人或被害人如不服判決，應備理由具狀向檢察官請求上訴，
上訴期間之計算，以檢察官收受判決正本之日起算。
                              書記官  林勝彥
中　　華　　民　　國　　111 　年　　1 　　月　　21　　日
附錄論罪科刑法條
刑法第321條
犯前條第一項、第二項之罪而有下列情形之一者，處六月以上五
年以下有期徒刑，得併科五十萬元以下罰金：
一、侵入住宅或有人居住之建築物、船艦或隱匿其內而犯之。
二、毀越門窗、牆垣或其他安全設備而犯之。
三、攜帶兇器而犯之。
四、結夥三人以上而犯之。
五、乘火災、水災或其他災害之際而犯之。
六、在車站、港埠、航空站或其他供水、陸、空公眾運輸之舟、
    車、航空機內而犯之。
前項之未遂犯罰之。

附件：
臺灣臺中地方檢察署檢察官起訴書
                                    110年度偵字第32483號
　　被　　　告　林文發　
上列被告因竊盜案件，業經偵查終結，認應該提起公訴，茲將犯
罪事實及證據並所犯法條分敘如下：
　　　　 犯罪事實
一、林文發意圖為自己不法之所有，基於竊盜之犯意，於民國11
    0年8月30日下午至同日晚間8時46分間某時，駕駛不知情之
    友人張峯琪所有之車牌號碼000-0000號自小貨車，前往吳春
    鳳管理坐落臺中市○○區○○段000○000地號土地(以圍牆及大門
    圍繞、其上有農舍)，擅自打開大門後進入，持其所有可供
    兇器使用之油壓剪1支，剪斷堆置在地上之鐵條上捆綁鐵絲
    後，將共計1370公斤之鐵條搬置上開自小貨車而竊取之，嗣
    於同日晚間8時46分許，經柯尚伯發覺有異告知吳春鳳，吳
    春鳳報警循線查獲上情，並當場扣得上開鐵條(已發還)及油
    壓剪1支。
二、案經吳春鳳訴由臺中市政府警察局大甲分局報告偵辦。
　　　　證據並所犯法條
一、上開犯罪事實，訊據被告林文發於警詢及偵訊坦承不諱，核
    與證人吳春鳳於警詢及偵訊之證述、證人柯尚伯及張峯琪於
    警詢之證述相符，並有員警職務報告、查獲及現場照片、扣
    押筆錄、張峰峯立具之保管條、吳春鳳立具之贓物認領保管
    單、查獲鐵條秤重單、國有耕地放租租賃契約書、內政部地
    政司地籍圖、上開自小貨車車籍資料、扣案之油壓剪1支等
    附卷可稽，是被告之自白與事實相符，其竊盜犯嫌洵堪認定
    。
二、核被告所為，係犯刑法第321條第1項第2款、第3款之加重竊
    盜罪嫌。告訴暨報告意旨另指稱被告於上述時、地，破壞上
    址大門之門鎖，涉犯刑法第354條之毀損罪嫌；又被告於上
    述時地另竊盜2810支鐵條。惟查：告訴人吳春鳳自承鎖頭不
    見了，無法提供鎖頭被破壞之相關照片。另觀諸告訴人所陳
    現場照片，無法看出有鎖頭遭破壞之痕跡，應認被告毀損罪
    嫌不足。惟此等罪嫌如果成立犯罪，與上開起訴之加重竊盜
    罪，屬想像競合之同一行為，爰不另為不起訴處分，附此敘
    明。又被告遭查獲竊盜之鐵條共計1370公斤，已如上述，並
    無其他積極具體之證據足以證明被告另竊盜2810支鐵條，故
    無證據足以佐證告訴人之單一指述，應認被告此部分罪嫌不
    足，惟此等罪嫌如果成立犯罪，與上開起訴罪嫌，屬同一行
    為，爰不另為不起訴處分，附此敘明。　　　
三、依刑事訴訟法第251條第1項提起公訴。
  　此　致
臺灣臺中地方法院
中　　華　　民　　國　 110　　年　　11　　月　　3 　　日
　　　　　　　　　　　　　　　檢  察  官  許景森